---
title: RBasic_Part_1:_Simple_Data_Analysis
output:
  html_document:
    theme: spacelab
---

```{r, strip.white = TRUE, echo=FALSE, message=FALSE}
suppressPackageStartupMessages(library(swirl))

# Code placed in this file fill be executed every time the
# lesson is started. Any variables created here will show up in
# the user's working directory and thus be accessible to them
# throughout the lesson.
rm(list=ls())

all_pass <- function(){
	return(TRUE)
}
``` 

R是近年最火紅的資料分析語言，讓我們先來用R做一個簡單的資料分析吧! 

R有許多官方套件，這些套件中也有很多現成的資料可使用。 

這次會使用的是R內建的套件MASS，可以用library這個內建指令存取。 

試看看鍵入library("MASS")看看吧!

```{r, strip.white = TRUE}
library("MASS")
``` 

Yeah~~ 成功匯入 MASS 套件，現在讓我們來匯入 MASS 中內建的 Boston 資料表。 

使用 data 這個內建函式，可以匯入套件中的資料表。請輸入 data("Boston") 試試看吧!

```{r, strip.white = TRUE}
data("Boston")
``` 

使用 View() 來查看匯入的資料表。請輸入 View(Boston)。

```{r, strip.white = TRUE}
View(Boston)
``` 

你現在應該看到Boston這個資料表的內容了。嗯....可是好多欄位都不知道是什麼意思呢。 

沒關係，在R裡可以用?來查詢相關資訊。請鍵入?Boston。

```{r, strip.white = TRUE}
?Boston
``` 

有興趣的學員可以繼續研究這些欄位的意義，讓我們先專注在一些小問題吧! 

房價與犯罪率的關係是如何?負相關?正相關?還是....? 

房價又受那些因素影響呢?而影響多大呢? 

當然，直覺上來說應該是負相關，但是抱著To see is to believe的精神，我們希望能用資料證明它! 

在 R 裡，這些統計計算是非常容易的。鍵入cor(Boston[, 'crim'], Boston[, 'medv'])。

```{r, strip.white = TRUE}
cor(Boston[, 'crim'], Boston[, 'medv'])
``` 

果然如我們所料，計算出的相關係數是 -0.388 呈現負相關。 

那房價有受其他因素影響嗎? 影響多大呢? 

統計上我們常用線性迴歸來處理這類問題。R中有lm這個內建函式。 

譬如說房價與犯罪率、空氣中一氧化氮比例、通勤距離和便利性的關係為例。 

請輸入 fit=lm(medv ~ crim + nox + dis + rad, data = Boston)

```{r, strip.white = TRUE}
fit=lm(medv ~ crim + nox + dis + rad, data = Boston)
``` 

很好! 接下來可以使用 summary 產生簡單的分析結果。請輸入 summary(fit)。

```{r, strip.white = TRUE}
summary(fit)
``` 

對這分析結果好奇嗎? 你可以輸入 play() 來嘗試別種線性模型。結束後用 skip() 繼續。

```{r, strip.white = TRUE}
"TWUseR Rocks"
``` 

恭喜! 你已經用 R 完成了一次基本的資料分析。 

接下來請打開 RBasic Part 2 繼續下面的課程。 

